【裁判字號】    92,訴,619
【裁判日期】    920731
【裁判案由】    違反電信法等
【裁判全文】
臺灣臺中地方法院刑事判決                          九十二年度訴字第六一九號
    公  訴  人  台灣台中地方法院檢察署檢察官
    被      告  己○○
    被      告  乙○○
    右二人共同
    選任辯護人  張慶宗律師
                張志新律師
    被      告  庚○○
                辛○○
    被      告  丁○○
右列被告因違反電信法等案件，經檢察官提起公訴（九十年度偵字第一六四一三號）
，本院判決如左：
    主  文
己○○共同連續意圖為自己不法之利益，以有線、無線方式，盜用他人電信設備通信
，處有期徒刑拾月，緩刑參年。
乙○○共同連續意圖為自己不法之利益，以有線、無線方式，盜用他人電信設備通信
，處有期徒刑玖月，緩刑參年。
庚○○共同連續意圖為自己不法之利益，以有線、無線方式，盜用他人電信設備通信
，處有期徒刑陸月，如易科罰金，以參佰元折算壹日，緩刑參年。
辛○○共同連續意圖為自己不法之利益，以有線、無線方式，盜用他人電信設備通信
，處有期徒刑肆月，如易科罰金，以參佰元折算壹日，緩刑參年。
丁○○共同連續意圖為自己不法之利益，以有線、無線方式，盜用他人電信設備通信
，處有期徒刑肆月，如易科罰金，以參佰元折算壹日，緩刑參年。
扣案之ＡＤＳＬ插頭壹個、ＡＤＳＬ電話線壹條、電腦液晶螢幕壹部、鍵盤壹個、滑
鼠壹個、電腦硬碟壹個、電話盒貳拾肆個、電腦不斷電系統壹組及中華電信股份有限
公司市內電話業務申請書捌張（申請日期民國九十年七月二十日，申請裝設電話00
000000、00000000、00000000、00000000、000
00000、00000000、00000000、00000000號，裝設地
點台中市○○○街一一二號三樓之二，影本附本院審理卷）上之新客戶簽章欄處，偽
造之「丙○○」署名共捌枚，均沒收。
    事  實
一、己○○、乙○○、庚○○基於意圖為自己不法利益及偽造文書之犯意聯絡，於民
    國九十年五月間，謀議共同出資新台幣（下同）五十五萬元（其中己○○、乙○○各出資二十五萬元，庚○○出資五萬元），合夥購買電腦設備，由己○○負責
    尋找人頭戶及租用地點，而以人頭戶名義向中華電信股份有限公司（下稱中華電
    信公司）申請在租用地點裝設電話，乙○○則負責與泰國境內綽號「路易士」之
    不詳姓名男子連繫，依國內節費費率結算方式，向該名綽號「路易士」之男子收
    取費用，由該名綽號「路易士」之男子在泰國境內尋找欲撥打國際電話之不特定
    客戶，而以泰國境內所裝設之電腦及申請裝設之有線電話及網際網路上網，與其
    等所裝設之電腦及以人頭名義向中華電信公司所申請裝設之有線電話及網際網路
    連線，再進入泰國境內之語音匝道系統，經由ＩＮＴＥＲＮＥＴ進入其等以人頭
    名義向中華電信公司所申請裝設之中華電信市內地面有線電話，經由不知情之戊○○之上網代表號Ｚ000000000號（序號即密碼為ＩＤ二一二
    八二號）系統撥打至國際各地。議定己○○即於九十年七月間，
    先以每月五千五百元之代價，向與其等具不法利益犯意聯絡之辛○○租用台中市
    北屯區○○○街一一二號三樓之二住處，作為以人頭名義申設電話之裝機地點，
    再以三千元之代價委由秦志宏於九十年七月十六日，以秦志宏名義向中華電信公
    司申請中華電話ＡＤＳＬ網際網路專線帳號（附掛電號00000000），另
    透過與其等有偽造文書犯意聯絡綽號「阿龍」之不詳姓名成年男子介紹，以每申
    請一線市內電話門號報酬一千元，八線共八千元之代價，委由亦有偽造文書犯意
    聯絡之不詳姓名成年男子假冒丙○○名義，於九十年七月二十日，在中華電信公
    司市內電話業務申請書八張上之新客戶簽章欄處偽簽「丙○○」之署名，偽造丙○○名義之市內電話業務申請書，持交中華電信公司人員，在台中市北屯區○○○街一一二號三樓租處裝設（０四）00000000、00000000、0
    0000000、00000000、00000000、00000000、
    00000000、00000000號有線電話共八線使用，足以生損害於中
    華電信公司及丙○○。又自九十年八月二日起，以每月一萬五千元之代價，僱用
    與其等亦有不法利益犯意聯絡之丁○○負責開發所謂節費業務及裝設節費器。己○○另指示丁○○向自稱「呂宣龍」（即「阿龍」）之不詳姓名成年男子取得台
    中市逢甲巷二十二號二樓房間鑰匙，作為裝設電腦主機地點。再於九十年八月二
    十二日，以每申請一線市內電話門號報酬一千元，十一線共一萬一千元之代價，
    委由亦有不法利益犯意聯絡之謝宜璋（另由檢察官偵辦中），經丁○○陪同向中
    華電信公司，以謝宜璋之名義申請在台中市逢甲巷二十二號二樓裝設（０四）0
    0000000、00000000、00000000、00000000、
    00000000、00000000、00000000、00000000
    、00000000、00000000、00000000號有線電話共十一
    線使用，而由乙○○前往安裝及操作維修電腦，並與泰國境內綽號「路易士」之
    不詳姓名男子連繫，依國內節費費率結算方式，前後向該名綽號為「路易士」之
    男子收取費用共計約四十萬餘元，而基於概括之犯意，連續由該名綽號「路易士
    」之男子以泰國境內裝設之電腦及所申請之有線電話、網際網路上網，與其等所
    裝設之電腦及前揭向中華電信公司所申請裝設之有線電話及網際網路連線，由該
    名綽號「路易士」之男子在泰國境內尋找欲撥打國際電話之不特定泰國客戶，進
    入泰國境內之語音匝道系統，經由ＩＮＴＥＲＮＥＴ進入前揭中華電信市內地面
    有線電話，再經其等所盜用不知情之戊○○之上網代表號000000000
    號（序號即密碼為ＩＤ二一二八二號）系統盜撥至國際
    各地，致中華電信公司陷於錯誤，誤以為係戊○○及丙○○或經授權同意使用之
    人撥接使用而提供服務，事後僅繳付謝宜璋名義申設之電話通話費用二十七萬九
    千八百七十七元及丙○○名義申設之電話通話費用十六萬四千九百七十元，共獲
    取不法通話利益九十八萬三千九百六十元及一百十六萬五千零三十二元。嗣於九
    十年九月七日十七時許，為警在台中市○○○街一一二號三樓查獲，扣得房屋租
    賃契約書一份、行動電話二支、0000000000號行動電話ＳＩＭ卡一張
    、電話聯絡簿一本、秦志宏九十年八月份通聯暨帳單一份、中華電信公司ＡＤＳ
    Ｌ網際網路數據機一台、ＡＤＳＬ分岐器一個、ＡＤＳＬ插頭一個、ＡＤＳＬ電
    話線一條；又於九十年九月八日十三時許，在台中市○○○段八二一號十樓之九
    乙○○居處扣得電腦液晶螢幕一部、鍵盤一個、滑鼠一個、電腦網路卡三片、電
    腦硬碟一個、電話盒二十四個；又於九十年九月八日十四時三十分許，在台中市
    逢甲巷二二號二樓扣得ＡＤＳＬ分岐器一個、ＡＤＳＬ數據機一台、電腦不斷電
    系統一組；又於九十年九月八日十七時五十分許，在台中市○○路○段一八四之
    一號六樓之一己○○居處扣得朱齊敏華信商業銀行存摺一本、金融卡一張、印章
    一顆、房屋租賃契約書一份、中華電信公司通話明細清單十三張、出貨單十七張
    、通話費價格表二張、省錢國際電信代理商合約書一份。
二、案經台中市警察局第一分局報請台灣台中地方法院檢察署檢察官偵查起訴。
    理  由
一、訊據被告己○○、乙○○、庚○○均否認違反電信法及偽造文書犯行，被告丁○○、辛○○亦否認違反電信法犯行，被告己○○辯稱伊係透過綽號「阿龍」之不
    詳姓名男子，以丙○○名義向中華電信公司申請裝設八支市內電話，伊未見過丙○○，有要求「阿龍」要丙○○本人申請，不知「阿龍」會冒用丙○○名義申請
    ，秦志宏係朋友介紹認識，不是冒名，另以謝宜璋名義申請裝設之十一支市內電
    話，係伊要丁○○帶謝宜璋去申請，有向謝宜璋說明用途，會繳電話費用，係經
    營正當節費系統業務云云；被告乙○○辯稱伊係與戊○○訂約，透過戊○○網路
    密碼開發客戶，撥打國際電話，再與戊○○拆帳，係經營正當節費系統，有申請
    資訊服務，伊負責設備並與泰國聯絡云云；被告庚○○辯稱伊僅投資五萬元，並
    擔任會計工作，係經營正當節費系統業務云云，被告辛○○辯稱己○○以每月五
    千五百之代價，向伊租用台中市○○○街一一二號三樓之二，說要安裝市內電話
    ，伊未參與，亦不知己○○以此方式撥打國際電話云云；被告丁○○則以伊以每
    月代價一萬五千元受僱於己○○，負責開發節費業務及裝設節費器，係己○○指
    示伊，向自稱「呂宣龍」之不詳姓名男子，拿取台中市逢甲巷二二號二樓房間鑰
    匙，作為裝設電腦主機地點，不知己○○以此方式撥打國際電話云云置辯。惟查
    右揭犯罪事實，業據被告己○○、乙○○、庚○○於警訊時坦承不諱，核與被害
    人中華電信公司北台中營運處政風室主任甲○○指述之情節相符，並有中華電信
    公司電信費收據、證號查詢繳費資料、通聯資料在卷及秦志宏九十年八月份通聯
    暨帳單一份、中華電信公司ＡＤＳＬ網際網路數據機一台、ＡＤＳＬ分岐器一個
    、ＡＤＳＬ插頭一個、ＡＤＳＬ電話線一條、電腦液晶螢幕一部、鍵盤一個、滑
    鼠一個、電腦網路卡三片、電腦硬碟一個、電話盒二十四個、ＡＤＳＬ分岐器一
    個、ＡＤＳＬ數據機一台、電腦不斷電系統一組、朱齊敏華信商業銀行存摺一本
    、金融卡一張、印章一顆、房屋租賃契約書一份、中華電信公司通話明細清單十
    三張扣案可稽。又裝設在台中市北屯區○○○街一一二號三樓租處之（０四）0
    0000000、00000000、00000000、00000000、
    00000000、00000000、00000000、00000000
    號有線電話共八線，係他人冒用丙○○名義，向中華電信公司所申請，另裝設在
    台中市逢甲巷二十二號二樓之（０四）00000000、00000000、
    00000000、00000000、00000000、00000000
    、00000000、00000000、00000000、0000000
    0、00000000號有線電話共十一線，係以每申請一線市內電話門號報酬
    一千元，十一線共一萬一千元之代價，由丁○○陪同謝宜璋向中華電信公司所申
    請，而中華電信公司上網代表號000000000號（序號即密碼為ＩＤ二
    一二八二號）系統，係戊○○向中華電信公司所申請，
    戊○○原與被告乙○○訂有國際電話節費業務合約，但事發前一、二個月即已終
    止合作關係，雙方客戶均經分配，被告乙○○以上開系統撥打國際電話，未經戊○○授權等情，亦據證人丙○○、謝宜璋、戊○○分別於警訊、偵查或本院審理
    時證述無訛，復有中華電信公司台灣中區電信分公司北台中營運處九十二年三月
    二十一日中北業字第九二ＣＣ八一二一四號函附市內電話業務申請書在卷足憑。
    再被告己○○於警訊時已供稱被告辛○○原係伊員工，被告丁○○為伊多年朋友
    ，被告乙○○於警訊時供稱被告辛○○應該知情，且出於自願等語，而被告辛○○於警訊時亦供承丙○○（應係指被告己○○）借伊住所申裝電話，答應每月補
    貼五千五百元，保證安裝完畢，即轉接八線電話至他處，不在伊住所使用，被告
    丁○○在本院審理中供承自九十年八月二日起即受僱於被告己○○，負責開發節
    費業務，裝設節費器，並依被告己○○指示，向自稱「呂宣龍」之不詳姓名男子
    ，取得台中市逢甲巷二二號二樓房間鑰匙，作為裝設電腦主機地點，且帶同謝宜
    璋申請十一線電話等語，顯見被告辛○○、丁○○均知被告己○○、乙○○、庚○○以前揭方式盜打國際電話，並與之具犯意聯絡，被告等所辯無非飾卸之詞，
    不足採信，其等犯行均堪認定。
二、核被告己○○、乙○○、庚○○、辛○○、丁○○所為，均係犯電信法第五十六
    條第一項之盜用他人電信設備通信罪，被告己○○、乙○○、庚○○另犯刑法第
    二百十六條、第二百十條之行使偽造私文書罪（偽造「丙○○」署押部分，係偽
    造私文書之階段行為，偽造私文書之低度行為，復為行使之高度行為所吸收，均
    不另論罪）。被告等五人就盜用他人電信設備通信部分，與謝宜璋間有犯意聯絡
    及行為分擔；被告己○○、乙○○、庚○○另就行使偽造私文書部分，與綽號「
    阿龍」及冒用丙○○名義申請裝設前述有線電話之不詳姓名成年男子間有犯意聯
    絡及行為分擔，皆為共同正犯，又先後多次盜用他人電信設備通信犯行，時間緊
    接，犯罪構成要件相同，顯係基於概括犯意反覆實施，為連續犯，應論以一罪，
    依法加重其刑。再被告己○○、乙○○、庚○○所犯上開二罪間，有方法結果之
    牽連關係，應從一重之盜用他人電信設備通信罪處斷。爰分別審酌被告等均無前
    科紀錄，事後已由被告己○○與中華電信公司北台中營運處達成和解（見卷附和
    解書影本），態度尚佳，被告庚○○僅出資五萬元，擔任會計工作，被告丁○○
    係受僱於被告己○○，被告辛○○則將台中市○○○街一一二號三樓之二住處租
    予被告己○○，情節較輕，及其等犯罪動機、目的、手段、所生危害等一切情狀
    ，各處以如主文所示之刑，被告庚○○、丁○○、辛○○部分並諭知易科罰金之
    折算標準。末查被告等五人均未曾受有期徒刑以上刑之宣告，有台灣台中地方法
    院檢察署刑案資料查註紀錄表及台灣高等法院被告全國前案紀錄表足參，因一時
    失慮致觸刑章，事後已由被告己○○與中華電信公司北台中營運處達成和解，經
    此次教訓，當知所警惕，而無再犯之虞，本院認所宣告之刑，以暫不執行為適當
    ，併均予宣告緩刑三年，以啟自新。扣案之ＡＤＳＬ插頭一個、ＡＤＳＬ電話線
    一條、電腦液晶螢幕一部、鍵盤一個、滑鼠一個、電腦硬碟一個、電話盒二十四
    個、電腦不斷電系統一組，應依電信法第六十條規定宣告沒收。另中華電信公司
    市內電話業務申請書八張（申請日期九十年七月二十日，申請裝設電話0000
    0000、00000000、00000000、00000000、000
    00000、00000000、00000000、00000000號，裝
    設地點台中市○○○街一一二號三樓之二，影本附本院審理卷）上之新客戶簽章
    欄處，偽造之「丙○○」署名共八枚，則依刑法第二百十九條規定諭知沒收。至
    扣案之中華電信公司ＡＤＳＬ網際網路數據機二台、ＡＤＳＬ分岐器二個、網路
    卡三片，係中華電信公司所提供，其餘扣案之房屋租賃契約書一份、行動電話二
    支、0000000000號行動電話ＳＩＭ卡一張、電話聯絡簿一本、秦志宏
    九十年八月份通聯暨帳單一份、朱齊敏華信商業銀行存摺一本、金融卡一張、印
    章一顆、房屋租賃契約書一份、中華電信公司通話明細清單十三張、出貨單十七
    張、通話費價格表二張、省錢國際電信代理商合約書一份，或非被告所有，或不
    能證明係供本件犯罪所用，均不得宣告沒收，併予敘明。
三、公訴意旨略以：被告辛○○、丁○○就偽造文書部分，亦與被告己○○、乙○○
    、庚○○具有犯意聯絡，因認被告辛○○、丁○○另涉有刑法第二百十六條、第
    二百十條之行使偽造私文書罪嫌等語。經查透過綽號「阿龍」之不詳姓名成年男
    子介紹，以每申請一線市內電話門號報酬一千元，八線共八千元之代價，委由不
    詳姓名成年男子假冒丙○○名義，於九十年七月二十日，在中華電信公司電話業
    務申請書八張上新客戶簽章欄處偽簽「丙○○」之署名，偽造丙○○名義之市內
    電話業務申請書，持交中華電信公司人員，在台中市北屯區○○○街一一二號三
    樓租處裝設（０四）00000000、00000000、00000000
    、00000000、00000000、00000000、0000000
    0、00000000號有線電話共八線使用者，係被告己○○，被告辛○○僅
    將台中市○○○街一一二號三樓之二住處租予被告己○○裝設上述電話，迄未出
    資參與經營，另被告丁○○則係於上述電話裝設完成後之九十年八月二日，始受
    僱於被告己○○，負責開發節費業務，裝設節費器，已如前述，並無任何證據足
    證被告辛○○、丁○○與被告己○○、乙○○、庚○○間，具有偽造文書之犯意
    聯絡及行為分擔，自不能令負行使偽造私文書罪責，而公訴人認被告辛○○、丁○○此部分行為，與其前開有罪部分，有方法結果之牽連關係，為裁判上一罪，
    故不另為無罪之諭知。
四、據上論斷，應依刑事訴訟法第二百九十九條第一項前段，電信法第五十六條第一
    項、第六十條，刑法第十一條前段、第二十八條、第五十六條、第二百十六條、
    第二百十條、第五十五條、第四十一條第一項前段、第七十四條第一款，罰金罰
    鍰提高標準條例第二條，判決如主文。
中      華      民      國      九十二      年    七    月    三十一    日
                                        法  官  鍾  堯  航
右正本證明與原本無異。
如不服本判決，應於判決送達後十日內向本院提出上訴狀，上訴於臺灣高等法院臺中
分院( 須附繕本 )。
                                        書記官
中    華    民    國      九十二      年       七      月     三十一    日
附錄本案論罪科刑法條
電信法第五十六條第一項：
意圖為自己或第三人不法之利益，以有線、無線或其他電磁方式，盜接或盜用他人電
信設備通信者，處五年以下有期徒刑，得併科新台幣一百五十萬元以下罰金。
刑法第二百十六條：
行使第二百十條至第二百十五條之文書者，依偽造、變造文書或登載不實事項或使登
載不實事項之規定處斷。
刑法第二百十條：
偽造、變造私文書，足以生損害於公眾或他人者，處五年以下有期徒刑。


司法院資訊處製作；財團法人民間司法改革基金會備份。
